【裁判字號】    97,消債更,1718
【裁判日期】    980204
【裁判案由】    更生事件
【裁判全文】
臺灣板橋地方法院民事裁定          97年度消債更字第1718號
聲  請  人  甲○○
即  債務人
代  理  人  李淵聯律師
上列當事人甲○○聲請消費者債務清理事件，本院裁定如下：
    主  文
債務人甲○○自中華民國九十八年二月四日下午四時起開始更生
程序。
本件由司法事務官進行更生程序。
    理  由
一、按債務人與金融機構協商成立者，不得聲請更生或清算。但
    因不可歸責於己之事由，致履行顯有重大困難者，不在此限
    ；次按法院開始更生程序之裁定，應載明其年、月、日、時
    ，並即時發生效力；又法院裁定開始更生或清算程序後，得
    命司法事務官進行更生或清算程序，消費者債務清理條例第
    151 條第5 項、第45條第1 項、第16條第1 項分別定有明文
    。
二、本件聲請人主張：其有不能清償情事，前於民國95年1 月依
    中華民國銀行公會會員辦理消費金融案件無擔保協商機制，
    與最大債權金融機構台新商業銀行成立協商，達成分期還款
    協議，每月應清償新台幣（下同）34,771元。嗣因聲請人於
    96年1 月遭雇主功得電子工業股份有限公司裁員，收入減少
    ，工作也不穩定，現雖已找到工作，另受雇於鐵一工程有限
    公司，但每月收入約三萬元，仍小於生活必須之支出及上開
    協商應返還銀行之金額。又97年9 月間，聲請人因工作受傷
    ，左肘深度撕裂傷及肘關節囊破裂，現在開刀休養中復建中
    ，未正常上班，難以繳款於銀行，而有不可歸責於己致繼續
    履行協商內容有重大困難之事由。又聲請人無擔保或無優先
    權之債務總額未逾1,200 萬元，復未經法院裁定開始清算程
    序或宣告破產，爰向本院聲請更生等語。
三、經查：聲請人所主張之上開事實，業據提出全戶戶籍謄本、
    全國財產稅總歸戶財產查詢清單、財團法人金融聯合徵信中
    心徵信報告書影本、債權人清冊、財產及收入狀況說明書、
    功得電子工業股份有限公司離職證明書影本、國泰綜合醫院
    診斷證明書影本、協議書影本、財政部台北市國稅局94年度
    、95年度、96年度綜合所得稅各類所得資料清單影本、勞工
    保險被保險人投保資料表影本、玉山銀行存摺影本等件為證
    ，是可認聲請人有不可歸責於己致履行上顯有重大困難之事
    由。此外，本件又查無聲請人有消費者債務清理條例第6 條
    第3 項、第8 條或第46條各款所定駁回更生聲請之事由存在
    ，則其聲請更生，應屬有據，爰裁定如主文第一項。並依消
    費者債務清理條例第16條第2 項規定，命本件由司法事務官
    進行更生程序，爰裁定如主文第二項。
中    華    民    國    98    年    2     月    4     日
              民事第一庭    法      官  黃信樺
上為正本係照原本作成
本件不得抗告
本裁定已於98年2月4日下午4時公告。
中    華    民    國    98    年    2     月    4     日
                            書  記  官  李佳靜


司法院資訊處製作；財團法人民間司法改革基金會備份。
